【裁判字號】    89,交聲,36
【裁判日期】    891025
【裁判案由】    違反道路交通管理處罰條例聲明異議
【裁判全文】
臺灣雲林地方法院交通事件裁定                      八十九年度交聲字第三六號
    受處分人  甲○○
    即異議人
右列受處分人因違反道路交通管理處罰條例案件，對於公路局雲林監理站八十九年九
月五日所為之處分（原處分案號：雲監五字第裁七二─三六九六七六號），聲明異議
，本院裁定如左：
    主  文
異議駁回。
    理  由
一、本件聲明異議意旨略以：異議人甲○○於八十六年十一月十五日，駕駛汽車行經
    嘉義朴子市○○路「金山火鍋店」旁時，遇到警方臨檢，其依規定將身份證件、
    駕駛執照、行車執照一一交與警員後，警員因其所駕駛之車輛並無車牌，即欲押
    其回派出所，執法態度惡劣，因此才拒絕做酒精測試，且本件處罰太重，而且是
    雙重處罰云云。
二、按汽車駕駛人，駕駛汽車拒絕接受酒精濃度測試之檢定者，處新台幣六千元以上
    一萬二千元以下之罰鍰，並當場禁止其駕駛及吊扣其駕駛執照六個月，道路交通
    管理處罰條例第三十五條第一項第三款定有明文。
三、經查：本件受處分人即異議人甲○○於八十六年十一月十五日，駕駛車號ＳＥ－
    九二三六號自用小客車行經嘉義縣朴子市○○○路時，經警攔檢，拒絕酒精測試
    等情，有嘉義縣警察局舉發違反道路交通管理事件通知單一紙附卷可參，並經異
    議人到庭供述「當初確實拒絕做酒精測試，並簽名於上開通知單」等語屬實（見
    本院八十九年十月五日訊問筆錄），是異議人確有上開違規之事實，甚為明確。
    至異議人雖辯稱警員執法態度惡劣，然警員依法執行職務，在道路上就可疑之駕
    駛人進行酒精測試，其目的係為保障一般民眾及駕駛人行的安全，倘任何人均得
    以警員執法態度不佳，作為拒絕酒精測試之理由，則民眾及駕駛人之生命身體安
    全即無以維繫，而公權力之執行亦無法落實，是異議人上開所辯，委無足取。又
    按違反道路交通管理事件統一裁罰標準及處理細則第十一條第一項第一款之規定
    ：當場舉發者，被查獲之行為人為受處分人時，舉發違反道路交通管理事件通知
    單上駕駛人姓名欄，應註明其姓名後，交付該行為人簽名或蓋章收受之，本件通
    知單上，已由被告親自簽名收受，是交通部公路局嘉義區監理所雲林監理站以異
    議人逾指定應到案日期到案，依最高額處罰，並無不當。本件異議為無理由，應
    予駁回。
四、據上論斷，應依道路交通案件處理辦法第十九條，裁定如主文。
中      華      民      國    八十九    年      十      月    二十五    日
                                         臺灣雲林地方法院刑事第二庭
                                             法  官  冷  明  珍
右正本證明與原本無異。
如不服本裁定，應於裁定送達後五日內向本院提出抗告狀。
                                             書記官  周  麗  雲
中      華      民      國    八十九    年      十      月    二十七    日


司法院資訊處製作；財團法人民間司法改革基金會備份。
